Images des répertoires du notaire Jean François Dufouleur pour l'étude XVI
Archives nationales de France
Images des répertoires du notaire Jean François Dufouleur pour l'étude XVI
27 septembre 1788 - 15 prairial an II (27 septembre 1788 - 3 juin 1794)
MC/RE/XVI/10 - MC/RE/XVI/11
Etude XVI; Dufouleur, Jean-François
2 registres
Archives nationales de France
Minutes et répertoires: la loi 2008-696 du 15 juillet 2008 relative aux archives a fixé à 75 ans à compter de la date de l'acte, ou à 25 ans à compter de la date du décès de l'intéressé si ce délai est plus bref, le délai de communication des minutes et répertoires des notaires; ce délai est porté à 100 ans à compter de la date de l'acte si le document se rapporte à un mineur (code du Patrimoine, articles L213-2, 4e d et 5e).
Autres documents de l'étude (dossiers de clients, comptabilité...): s'agissant d'archives privées, ces documents sont communicables selon les modalités fixées par le déposant ou le donateur.
Certains documents ne sont pas accessibles sous leur forme originale en raison de leur mauvais état de conservation.
Registres entrés aux Archives nationales en 1939.
Images des répertoires de l’étude XVI
Archives de l'étude XVI
répertoire d'officier public ministériel
- Répertoire chronologique pour la période du 27 septembre 1788 au 15 prairial an II (27 septembre 1788 - 3 juin 1794), 27 septembre 1788 - 15 prairial an II (27 septembre 1788 - 3 juin 1794); MC/RE/XVI/10; Un registre de 306 feuillets de papier manuscrits, hauteur 38,5 x largeur 23 cm, composé de 2 cahiers dont le premier est paginé par le notaire de 1 à 467. Le registre est en bon état, mais quelques feuillets présentent des déchirures. De nombreuses pièces de papier collées peuvent gêner la lecture. 3 pages blanches entre les feuillets 233 et 234.
  Registre folioté en 2004 (foliotation non visible à l'écran)
  Le répertoire contient les informations suivantes: nature de l'acte; nom, prénom des parties; date du jour.
  On trouve à la fin du répertoire une liste complémentaire d'actes et un état des minutes manquantes lors du récolement.
  répertoire
  - Liste chronologique des actes pour la période du 27 septembre au 30 décembre 1788, 27 septembre - 30 décembre 1788; 1 r°-5 v°; 5 feuillets
  - Liste chronologique des actes pour la période du 5 janvier au 31 décembre 1789, 5 janvier - 31 décembre 1789; 6 r°-35 v°; 30 feuillets
  - Liste chronologique des actes pour la période du 2 janvier au 31 décembre 1790, 2 janvier - 31 décembre 1790; 36 r°-88 v°; 53 feuillets
    - du 2 janvier au 30 juin 1790, 2 janvier - 30 juin 1790; 36 r°-62 v°.; 27 feuillets
    - du 4 juillet au 31 décembre 1790, 4 juillet - 31 décembre 1790; 63 r°-88 v°.; 26 feuillets
  - Liste chronologique des actes pour la période du 4 janvier au 31 décembre 1791, 4 janvier - 31 décembre 1791; 88 v°-154 v°; 67 feuillets
    - du 4 janvier au 30 juin 1791, 4 janvier - 30 juin 1791; 88 v°-120 v°.; 33 feuillets
    - du 1er juillet au 31 décembre 1791, 1er juillet - 31 décembre 1791; 120 v°-154 v°.; 35 feuillets
  - Liste chronologique des actes pour la période du 1er janvier au 31 décembre 1792, 1er janvier - 31 décembre 1792; 154 v°-227 r°; 74 feuillets
    - du 1er janvier au 30 juin 1792, 1er janvier - 30 juin 1792; 154 v°-197 r°.; 44 feuillets
    - du 1er juillet au 31 décembre 1792, 1er juillet - 31 décembre 1792; 197 r°-227 r°.; 31 feuillets
  - Liste chronologique des actes pour la période du 2 janvier au 31 décembre 1793, 2 janvier - 31 décembre 1793; 227 r°-272 v°; 46 feuillets
    A partir du 28 novembre, le notaire inscrit les dates selon le calendrier grégorien et selon le calendrier républicain.
    - du 2 janvier au 30 juin 1793, 2 janvier - 30 juin 1793; 227 r°-245 v°; 19 feuillets
    - du 1er juillet au 31 décembre 1793, 1er juillet - 31 décembre 1793; 245 v°-272 v°; 28 feuillets
  - Liste chronologique des actes pour la période du 11 nivôse au 15 prairial an II (31 décembre 1793 - 3 juin 1794), 11 nivôse - 15 prairial an II (31 décembre 1793 - 3 juin 1794); 273 r°-299 r°; 27 feuillets
  - Liste complémentaire d'actes pour la période du 10 octobre 1788 au 1er germinal an II (10 octobre 1788 - 21 mars 1794), 10 octobre 1788 - 1er germinal an II (10 octobre 1788 - 21 mars 1794); 299 v°-302 r°; 4 feuillets
  - Liste des actes manquants lors du récolement pour la période du 8 août 1789 au 8 prairial an II (8 août 1789 - 27 mai 1794), 8 août 1789 - 8 prairial an II (8 août 1789 - 27 mai 1794); 302 v°-306 r°; 5 feuillets
- Répertoire chronologique des brevets pour la période du 1er février 1791 au 11 prairial an II (1er février 1791 - 30 mai 1794), 1er février 1791 - 11 prairial an II (1er février 1791 - 30 mai 1794); MC/RE/XVI/11; Un registre de 58 feuillets de papier manuscrits, hauteur 39 x largeur 23 cm du folio 6 au folio 45, et 33 x 21, 5 cm pour les autres folios, composé de 6 cahiers dont le premier est paginé par le notaire de 1 à 39. Le registre a été restauré et les feuillets 25, 32, 35, 44 et 45 sont déchirés en bas.
  Attention: seuls les actes passés en minute sont conservés; les actes mentionnés dans le répertoire comme passés en simple brevet (colonne 3) ne sont pas conservés par les notaires et ne sont donc pas versés au Minutier (ils sont remis aux clients).
  - Pages de titre, 1 r°-2 r°; 2 feuillets
  - Liste chronologique des brevets pour la période du 1er février au 31 décembre 1791, 1er février - 31 décembre 1791; 3 r°-15 v°; 13 feuillets
  - Liste chronologique des brevets pour la période du 2 janvier au 31 décembre 1792, 2 janvier - 31 décembre 1792; 16 r°-23 r°; 8 feuillets
  - Liste chronologique des brevets pour la période du 2 janvier au 31 décembre 1793, 2 janvier - 31 décembre 1793; 23 r°-39 r°; 17 feuillets
  - Liste chronologique des brevets pour la période du 13 nivôse au 11 prairial an II (2 janvier - 30 mai 1794), 13 nivôse - 11 prairial an II (2 janvier - 30 mai 1794); 39 r°-58 v°; 20 feuillets
    Suite à une erreur lors de la restauration, les actes sont inscrits dans l'ordre suivant:
    - folios 39 à 43: les actes du 13 nivôse au 9 ventôse
    - folios 46 à 53: les actes du 15 germinal au 11 prairial,
    - folios 54 à 58: les actes du 9 ventôse au 14 germinal.
    Aux folios 44 et 45, on trouve un "tableau comparatif", extrait d'un acte (voir ci-dessous).
  - "Tableau comparatif du détail des attributions ...", 44 r°-45 r°; 2 feuillets
    Il s'agit d'un extrait d'un acte, relié ici par erreur.